【裁判字號】    91,訴,3440
【裁判日期】    920226
【裁判案由】    毒品危害防制條例
【裁判全文】
臺灣高雄地方法院刑事判決                        九十一年度訴字第三四四號
    公  訴  人  臺灣高雄地方法院檢察署檢察官
    被      告  甲○○  男  三.
右列被告因違反毒品危害防制條例案件，茲經檢察官提起公訴（九十一年度毒偵字第
五一七三號）及移送併辦（九十一年度毒偵字第五九０三號、第七二四一號、第七三
六四號），本院判決如左：
    主  文
甲○○連續施用第一級毒品，累犯，處有期徒刑壹年貳月，扣案之第一級毒品海洛因
（驗後淨重零點零公克）沒收銷燬之；又施用第二級毒品，累犯，處有期徒刑伍月
。應執行有期徒刑壹年伍月，扣案之第一級毒品海洛因（重約零點零公克）沒收銷
燬之。
    事  實
一、甲○○前曾分別因違反肅清煙毒條例、違反麻醉藥品管理條例及偽造文書等案件
    ，經法院先後判處有期徒刑三年六月（定應執行刑）及六月確定，經合併執行後
    ，於八十六年三月二十八日假釋出獄，於八十六年十月二十六日假釋期滿執行完
    畢，復因施用第一級、第二級毒品案件，經台灣高等法院高雄分院裁定送觀察勒
    戒，認有繼續施用毒品傾向，再裁定施以強制戒治，執行期滿，由台灣高等法院
    高雄分院以八十七年度上訴字第一五一二號判決諭知免刑確定。又因施用第一級
    毒品案件，經強制戒治期滿，由台灣高雄地方法院檢察署檢察官於九十年十月二
    十六日以九十年度戒毒偵字第一一六八號不起訴處分確定。猶不知悔改，竟基於
    施用第一級毒品海洛因之概括犯意，自九十一年七月十九日晚間起，至同年十二
    月三日止，在高雄縣仁武鄉竹門巷九七號自宅等處，連續施用第一級毒品海洛因
    多次，另基於施用第二級毒品之犯意，於九十一年七月十九日晚間，在上開住處
    施用第二級毒品安非他命一次。分別於九十一年七月二十日十三時五十分許，在
    高雄市三民區○○○路八十二號七樓之六，為警查獲，於九十一年九月五日十三
    時五十二分許、九十一年十一月十三日十四時二十七分許，二次為警採尿送驗，
    及九十一年十二月十三日十七時二十分許，在其高雄縣仁武鄉竹門巷九七號住處
    ，為警查獲，並扣得內海洛因一包（驗後淨重零點零三公克）。
二、案經高雄市政府警察局小港分局、高雄縣警察局仁武分局分別移送臺灣高雄地方
    法院檢察署檢察官偵查起訴暨移送併案審理。
    理  由
一、訊據被告甲○○對於右揭時、地施用第一級毒品海洛因及第二級毒品安非他命之
    之犯行均坦承不諱，且被告第一次為警查獲後經採取其尿液送請檢驗結果，呈嗎
    啡及甲基安非他命陽性反應，此有高雄市立凱旋醫院於九十一年八月二日高市凱
    醫檢字第○○五六六號煙毒尿液檢驗成績書；又被告第二次、第三次、第四次為
    警查獲後採尿送驗結果，均呈嗎啡陽性反應，有台灣檢驗科技股份有限公司九十
    一年十一月二十九日編號ＫＨ二００二Ｂ0000000號、九十一年九月二十
    日編號ＫＺ000000000000號濫用藥物尿液檢驗報告各乙紙及高雄縣
    政府衛生局九十一年十二月九日九一煙檢字第二０四四號煙毒尿液檢驗成績書乙
    紙在卷可憑，且扣案送驗之白色粉末，確含有海洛因成分，有法務部調查局九十
    一年十二月十日調科壹字第二二００一四五四四號鑑定通知書乙紙在卷足證。被
    告自白核與事實相符，應堪採信。又被告前因施用第一級、第二級毒品案件，經
    台灣高等法院高雄分院裁定送觀察勒戒，認有繼續施用毒品傾向，再裁定施以強
    制戒治，執行期滿，由台灣高等法院高雄分院以八十七年度上訴字第一五一二號
    判決諭知免刑確定。又因施用第一級毒品案件，經強制戒治期滿，由台灣高雄地
    方法院檢察署檢察官於九十年十月二十六日以九十年度戒毒偵字第一一六八號不
    起訴處分確定在案，此有上開刑事判決書、不起訴處分書、臺灣高雄地方法院檢
    察署刑案資料查註紀錄表及臺灣高等法院被告全國前案紀錄表各一份在卷足憑；
    被告三犯毒品危害防制條例第十條第一項之施用第一級毒品海洛因及同條第二項
    之施用第二級毒品安非他命犯行，洵堪認定。
二、核被告甲○○所為，係違反毒品危害防制條例第十條第一項之施用第一級毒品罪
    及同條例第十條第二項之施用第二級毒品罪。其持有第一級毒品及第二級毒品後
    進而施用，持有之低度行為均為施用毒品之高度行為所吸收，不另論罪。被告先
    後多次分別施用第一級毒品海洛因之行為，時間緊接、方法相同，係觸犯構成要
    件相同之罪名，顯係基於概括犯意為之，為連續犯，應依刑法第五十六條之規定
    ，各以一罪論，並加重其刑。公訴人雖僅就被告於九十一年七月二十日十六時三
    十分許回溯二十四小時內某時之施用第一級毒品之犯行予以起訴，而未論及被告
    其餘施用第一級毒品之犯行，惟該部分事實既與上開已起訴部分有連續犯之裁判
    上一罪關係，為起訴效力所及，基於審判不可分之原則，本院自得併予審理，附
    此敘明。被告所犯上開二罪間，犯意各別，罪名互殊，應予分論併罰。又被告曾
    分別因違反肅清煙毒條例、違反麻醉藥品管理條例及偽造文書等案件，經法院先
    後判處有期徒刑三年六月（定應執行刑）及六月確定，經合併執行後，於八十六
    年三月二十八日假釋出獄，於八十六年十月二十六日假釋期滿執行完畢，有臺灣
    高雄地方法院檢察署刑案資料查註紀錄表、臺灣高等法院被告全國前案紀錄表及
    臺灣嘉義地方法院八十八年度聲字第六一二號裁定各一份在卷可參，其受有期徒
    刑執行完畢，於五年以內再犯有期徒刑以上之本罪，為累犯，應依刑法第四十七
    條之規定，加重其刑，並就施用第一級毒品罪部分依法遞加之。爰審酌被告於前
    案獲免刑、不起訴處分確定後，又再施用第一級毒品海洛因及第二級毒品安非他
    命，顯見其不知警惕，意志不堅，惟姑念其犯罪後坦承犯行，及施用毒品亦為自
    我戕害行為，並未危害他人等一切情狀，分別量處如主文所示之刑，並定其應執
    行之刑。至扣案之海洛因一包（驗後淨重零點零三公克），應依毒品危害防制條
    例第十八條第一項前段規定，不問屬於犯人與否，均沒收銷燬之。
據上論斷，應依刑事訴訟法第二百九十九條第一項前段，毒品危害防制條例第十條第
條第一項、第二項、第十八條第一項前段，刑法第十一條、第五十六條、第四十七條
、第五十一條第五款，判決如主文。
中      華      民      國      九十二      年      二    月  二十六    日
                                  臺灣高雄地方法院刑事庭
                                      法  官  郭  佳  瑛
右正本證明與原本無異。
如不服本判決，應於判決送達後十日內，向本院提出上訴狀。
                                      書記官  何  瓊  芳
中      華      民      國      九十二      年      二    月  二十七    日
附錄法條
毒品危害防制條例第十條
施用第一級毒品者，處六月以上五年以下有期徒刑。
施用第二級毒品者，處三年以下有期徒刑。


司法院資訊處製作；財團法人民間司法改革基金會備份。
